# 收购子公司部分股权

提问人：kts533 时间：2013-12-21 10:15:55
母公司持有子公司60%的股权，长投价值为4.8亿元， 2013 年收购子公司20%的股权，以 2012 年 12 月 31 日为基准日， 2013 年 10 月支付价款 200 万元（未进行评估，与小股东协议作价），股权转让协议生效。 基准日到协议生效日之间的损益由母公司享有。 2013 年的合并报表如何处理？

回答人：chenyiwei
在实际完成少数股权收购交易之前，合并报表中的少数股东权益和损益仍按照原先的股权比例确认。在完成收购交易之日，在合并报表层面按照合同约定的收购价款总额和取得子公司可辨认净资产份额之间的差额调整权益；此后少数股东权益和损益按照新的股权比例计算。

提问人：kts533 时间：2013-12-22 19:44:46
基准日到协议生效日之间,协议股权相应的损益由母公司享有，是不是协议签订日，就可以按照新的股权比例来比例母公司享有的损益了？

回答人：chenyiwei
不一定。还要结合其他条件分析收购少数股权交易的完成日。